【裁判字號】    99,交聲,1503
【裁判日期】    990923
【裁判案由】    違反道路交通管理處罰條例聲明異議
【裁判全文】
臺灣臺北地方法院交通事件裁定            99年度交聲字第1503號
原處分機關  臺北市交通事件裁決所
異  議  人
即受處分人  甲○○
上列受處分人因違反道路交通管理處罰條例案件，對於臺北市交
通事件裁決所中華民國99年9月6日所為之處分（原處分案號：
北市裁罰字第裁22-A00000000號），聲明異議，本院裁定如下：
    主  文
異議駁回。
    理  由
一、按停止線，用以指示行駛車輛停止之界限，車輛停止時，其
    前懸部分不得伸越該線；本標線為白實線，寬30至40公分，
    依遵行方向之路面寬度劃設之；車輛面對圓形紅燈表示禁止
    通行，不得超越停止線或進入路口，道路交通標誌標線號誌
    設置規則第170條第1項前段、第2項前段、第206條第5款第1
    目分別定有明文。次按汽車駕駛人，駕駛汽車不遵守道路交
    通標誌、標線、號誌之指示，而本章各條無處罰之規定者，
    處新臺幣（下同）900元以上1,800元以下罰鍰，道路交通管
    理處罰條例第60條第2項第3款亦有明定。是汽車駕駛人，如
    有駕車行經有燈光號誌管制之交岔路口而於號誌顯示圓形紅
    燈車輛應停止時，有車輛前懸部分伸越劃設於交岔路口之白
    實線即超越停止線而不遵守道路交通標線之指示之違規行為
    經舉發機關舉發，並於舉發通知單上所載之應到案期限內到
    案聽候裁決或提出申訴，經主管機關調查後仍認定前揭違規
    行為屬實者，依違反道路交通管理事件統一裁罰基準及處理
    細則（下稱處理細則）第41條及違反道路交通管理事件統一
    裁罰基準表（下稱裁罰基準表）之規定，應對該汽車駕駛人
    處以900元之罰鍰。
二、原處分意旨略以：異議人即受處分人甲○○於民國（下同）
    99年7月15日7時56分許，駕駛車牌號碼BZ-2448號自小客車
    行經有燈光號誌管制之臺北市○○○路○段與信安街口（往
    東方向），因不遵守道路交通標線之指示，經臺北市政府警
    察局大安分局交通分隊以受處分人有「不遵守道路交通標線
    之指示」（紅燈超越停止線）之違規行為為由掣單告發，嗣
    受處分人於舉發通知單所載應到案日期前到案陳述意見，經
    原處分機關調查結果，仍認受處分人前述違規行為明確，乃
    依道路交通管理處罰條例第60條第2項第3款、處理細則第41
    條、第43條、第44條及第67條之規定，於99年9月6日以北市
    裁罰字第裁22-A00000000號裁決書裁罰受處分人罰鍰900元
    整，異議人於同日收受處分書後，於99年9月10日具狀聲明
    異議。
三、聲明異議意旨略以：本案舉發時，駕駛人行經該路段欲迴轉
    ，當時燈號仍為綠燈，而駕駛人前方尚有1輛灰色小客車因
    故遲未前行或轉向，致駕駛人於號誌轉為紅燈時仍停留原地
    （即超越停止線等待迴轉），本件駕駛人係因遭前車所阻，
    並非蓄意違規，原處分機關不察，逕處異議人罰鍰900元，
    顯有不當，為此聲明異議，請求撤銷原處分機關所為之處分
    等語
四、經查：
(一)異議人於99年7月15日7時56分許，駕駛車牌號碼BZ-2448號
    自小客車行經有燈光號誌管制之臺北市○○○路○段與信安
    街口（往東方向）時，於其行向之路口燈光號誌顯示圓形紅
    燈禁止通行時，因異議人所駕駛之車牌號碼BZ-2448號自小
    客車於紅燈號誌亮起0.9秒之時間後，未依規定停止於停止
    線後方而駛越該停止線，駛壓感應圈而遭拍攝第一張照片，
    後仍以時速7公里之車速前進並於紅燈號誌亮起2.4秒後再遭
    拍攝第二張照片，有卷附採證照片2幀（第一張採證照片上
    方資訊欄中「R009」之數據代表紅燈後0.9秒之時間，第二
    張採證照片上方資訊欄中「R024」之數據代表紅燈後2.4秒
    之時間、「V＝07」之數據代表時速7公里之車速），則異議
    人確有不遵守道路交通標線之指示於紅燈超越停止線之行為
    ，已臻明確。
(二)異議人雖辯稱當時其行經該路段欲迴轉，燈號仍為綠燈，因
    前方尚有1輛灰色小客車不知何故遲未前行或轉向，致其於
    號誌轉為紅燈時仍停留原地係造成超越停止線等待迴轉之情
    形，惟如上所述，依採證照片所示，異議人所駕駛之上開車
    輛係於其行向紅燈亮起後，仍前行輾壓感應線圈致遭拍攝照
    片取證，並非如異議人所述，其係於紅燈亮起前即處於超越
    停止線之狀態。且按道路交路交通標誌、標線、號誌之設置
    目的，在於提供車輛駕駛人及行人有關道路路況之警告、禁
    制、指示等資訊，以便利行旅及促進交通安全；標誌、標線
    、號誌之設置、養護及號誌之運轉，由主管機關依其管轄辦
    理之，道路交通標誌標線號誌設置規則第2條、第4條第1項
    定有明文，是以道路交通標誌、標線、號誌之設置，係主管
    機關本於維護交通秩序、確保公共安全之平衡考量下所設置
    ，該等設置具有一般處分之性質，是即或異議人所駕駛之車
    輛於紅燈亮起前已有前輪超越停止線之狀態，其於其行向號
    誌轉為紅燈後，依法亦不得再繼續前行，否則仍無解於違法
    狀態之成立。是本件異議人上開所辯，尚乏可採，本件異議
    人之違規事實確屬明確。
五、綜上所述，異議人確有在前開時、地，不遵守道路交通標線
    之指示之違規行為，則原處分機關依處罰條例第60條第2 項
    第3 款、處理細則第41條、第43條、第44條、第67條及裁罰
    基準表之規定，裁處異議人罰鍰900 元，核無違誤。本件異
    議人之異議為無理由，自應裁定將其異議駁回。
六、據上論斷，應依道路交通案件處理辦法第19條裁定如主文。
中    華    民    國    99    年    9     月    23    日
                        交通法庭法  官  黃桂興
以上正本證明與原本無異。
如不服本裁定應於送達後5日內向本院提出抗告狀。
                                書記官  彭自青
中    華    民    國    99    年    9     月    23    日

司法院資訊處製作；財團法人民間司法改革基金會備份。
